# 请教陈版：关于财会2016[22]号文

提问人：rita0710 时间：2017-03-09 13:10:53
根据财会2016[22]号文的规定，“应交税费”科目下的“应交增值税”、“未交增值税”、“待抵扣进项税额”、“待认证进项税额”、“增值税留抵税额”等明细科目期末借方余额应根据情况，在资产负债表中的“其他流动资产”或“其他非流动资产”项目列示现分公司有待抵扣增值税，而总公司为应交增值税，分总公司合并为应交增值税，那分公司的待抵扣增值税是否需要列示为“其他流动资产”？

回答人：chenyiwei
如果该分公司和总公司是分开缴纳增值税的，则分公司的待抵扣进项税额列报为其他流动资产，总公司的应交（或未交）增值税列报为应交税费，不可抵销列报。